臺灣臺北地方法院民事判決
111年度訴字第1063號
原      告  李美菓  

訴訟代理人  盧意祥律師
被      告  陳家凌  
上列當事人間請求返還借款等事件，本院於民國111年5月16日言
詞辯論終結，判決如下：
    主      文
被告應給付原告新臺幣壹佰參拾參萬陸仟貳佰肆拾玖元，及自民
國一一０年十一月六日起至清償日止，按週年利率百分之五計算
之利息。
訴訟費用由被告負擔。
本判決得假執行，但被告如以新臺幣壹佰參拾參萬陸仟貳佰肆拾
玖元為原告預供擔保，得免為假執行。
    事實及理由
壹、程序事項
　　按訴狀送達後，原告不得將原訴變更或追加他訴，但擴張或
    減縮應受判決事項之聲明者，不在此限，民事訴訟法第255
    條第1項第3款定有明文。本件原告起訴時，原係請求：被告
    應給付原告新臺幣（下同）153萬8,017元及自起訴狀繕本送
    達翌日起算之法定遲延利息；嗣於民國111年5月16日言詞辯
    論期日當庭變更請求為：被告應給付原告133萬6,249元及自
    起訴狀繕本送達翌日起算之法定遲延利息（訴字卷第269頁
    ），核屬減縮應受判決事項之聲明，揆諸前揭規定，並無不
    合，應予准許。
貳、實體事項
一、原告主張：被告為原告之子，因資金需求，於102年12月間
    向原告借款，原告乃以名下房地向訴外人國泰人壽保險股份
    有限公司（下稱國泰人壽保險公司）抵押貸款借得200萬元
    後，將此筆200萬元款項借貸予被告，嗣原告於108年12月間
    轉貸訴外人元大商業銀行股份有限公司（下稱元大商銀），
    並以貸得之款項中151萬3,904元用以清償對國泰人壽保險公
    司上開借款，扣除被告先前另以簽發其擔任負責人之考銓社
    為發票人、面額均為10萬元之支票2紙（下稱系爭支票）予
    原告之方式、還款原告之20萬元，被告尚欠原告此部分借款
    計131萬3,904元。原告另於108年12月間借貸2萬1,471元予
    被告為其支付車牌號碼0000-00號車輛修繕費用；以上被告
    共計尚積欠原告借款133萬5,375元，原告自得依民法第478
    條規定請求被告返還。被告另於109年2月4日以原告聯邦商
    業銀行信用卡以LINE PAY方式消費798元，再加上循環利息7
    6元，共計874元，此部分原告亦得依民法第179條規定請求
    被告返還。綜上，原告得向被告請求總計133萬6,249元等語
    。並聲明：被告給付原告133萬6,249元，及自起訴狀繕本送
    達翌日起至清償日止，按週年利率百分之5計算之利息；願
    供擔保，請准宣告假執行。
二、被告則以：被告認諾原告本件之請求，請為認諾判決等語。
三、按當事人於言詞辯論時為訴訟標的之認諾者，應本於其認諾
    為該當事人敗訴之判決，民事訴訟法第384條規定甚明。被
    告既於言詞辯論時為訴訟標的之認諾，法院即應不調查原告
    所主張為訴訟標的之法律關係是否果屬存在，而以認諾為該
    被告敗訴之判決基礎（最高法院45年台上字第31號裁判意旨
    參照）。經查，本件原告主張之事實，有國泰人壽保險公司
    貸款借據、應繳日期為108年11月25日之國泰人壽保險公司
    擔保放款利息收據、元大商銀個人金融房屋貸款契約書、原
    告國泰世華商業銀行重新分行存款帳戶存摺及內頁、原告聯
    邦商業銀行信用卡帳單及繳款收據、被告車輛修繕之派工單
    、結帳工單及原告刷卡消費此修繕費用之刷卡單、系爭支票
    經原告提示兌付後之正反面影本為證（北司調卷第15至42頁
    、訴字卷第51至55、153、243至245頁），且被告對於原告
    本件之請求，於本院111年5月16日言詞辯論程序中予以認諾
    （見訴字卷第269頁）。從而，原告依民法第478條及第179
    條規定，請求被告給付133萬6,249元，及自起訴狀繕本送達
    翌日即110年11月6日起（北司調卷第59頁）至清償日止，按
    週年利率百分之5計算之利息，為有理由，應予准許。
四、本判決係本於被告認諾所為之判決，應適用民事訴訟法第38
    9條第1項第1款規定，依職權宣告假執行；並依同法第392條
    第2項規定，依職權宣告被告預供擔保後，得免為假執行，
    附此敘明。
五、訴訟費用負擔之依據：民事訴訟法第78條。
中　　華　　民　　國 　111 　 年　 5 　　月　　20　 　日
                  民事第二庭  法　官　林伊倫
以上正本係照原本作成。
如對本判決上訴，須於判決送達後20日內向本院提出上訴狀。如
委任律師提起上訴者，應一併繳納上訴審裁判費。
中　　華　　民　　國 　111 　 年　 5 　　月　　20　 　日
                              書記官　黃品蓉